臺灣士林地方法院民事裁定            
                                   109年度湖簡字第2019號
原      告  賴歆喬  

兼
法定代理人  賴志勇  
原      告  陳景文  
前列三人共同
訴訟代理人  呂思賢律師
被      告  洪瑞臻  

            呂武    

上列當事人間請求修復漏水等事件，本院裁定如下：
    主  文
原告應於本裁定送達後五日內，補繳第一審裁判費新臺幣肆仟壹
佰玖拾元，逾期未補正，即駁回其訴。
    理  由
一、按核定訴訟標的之價額，以起訴時之交易價額為準；無交易
    價額者，以原告就訴訟標的所有之利益為準；以一訴主張數
    項標的者，其價額合併計算之。但所主張之數項標的互相競
    合或應為選擇者，其訴訟標的價額，應依其中價額最高者定
    之。以一訴附帶請求其孳息、損害賠償、違約金或費用者，
    不併算其價額，民事訴訟法第77條之1第2項、第77條之2亦
    有明定。
二、經查，原告請求被告㈠被告洪瑞臻應將門牌號碼臺北市○○區○
    ○路0段000巷00號4樓房屋，於台北市土木技師公會北土技字
    第1102002139號鑑定報告（下稱系爭鑑定報告）附件六所示
    兩間浴室之範圍，依系爭鑑定報告附表一所示方式，修復至
    不漏水狀態，應認該修復所必要之費用即係原告請求被告洪
    瑞臻為該修復行為所有之利益，參諸系爭鑑定報告附表一四
    樓修復項目方法費用所示，核定該部分訴訟標的價額為新臺
    幣（下同）12萬6,360元。㈡被告呂武應將門牌號碼臺北市○○
    區○○路0段000巷00號6樓房屋，於系爭鑑定報告第10頁所述
    之範圍，依系爭鑑定報告附表二所示方式，修復至不漏水狀
    態，應認該修復所必要之費用即係原告請求被告呂武為該修
    復行為所有之利益，參諸系爭鑑定報附表二六樓屋頂修復項
    目方法費用所示，核定該部分訴訟標的價額為2,080元。㈢被
    告洪瑞臻應給付原告賴歆喬5萬元、原告賴志勇16萬300元、
    原告陳景文5萬元本息（即修繕費用11萬300元及精神慰撫金
    15萬元），核屬獨立之請求，應與前開部分合併計算訴訟標
    的價額。是本件訴訟標的價額核定為38萬8,740元（計算式
    ：126,360＋2,080＋50,000＋160,300＋50,000＝388,740），應
    徵第一審裁判費4,190元。茲依民事訴訟法第249條第1項但
    書之規定，限原告於收受本裁定送達5日內補繳，逾期不繳
    ，即駁回其訴，特此裁定。　　
中　　華　　民　　國　　110 　年　　11　　月　　10　　日
                  內湖簡易庭法  官  鄭欣怡
以上正本係照原本作成。
如對本裁定關於核定訴訟標的價額部分抗告，應於裁定送達後10
日內向本院提出抗告狀。命補繳裁判費部分，不得抗告。訟標的
價額部分抗告
中　　華　　民　　國　　110 　年　　11　　月　　10　　日
                            書記官  王盈淳